Inventaris van de archieven van de Nederlandse Ambassade en de Consulaten in de Bondsrepubliek Duitsland, (1938) 1955-1974 (1979)
Nationaal Archief, Den Haag
- Ambassade Bondsrepubliek Duitsland te Bonn, 01
  - Algemeen archief, 01.1
    - Staatkunde, landsverdediging, internationale organisaties, 9
      - Internationale organisaties, 9.3
        - Europese gemeenschappen, 9.3.1
          - Stukken betreffende de betrekkingen tussen Europese organisaties en andere landen., 1965 - 1974; 2867-2873; 3 pakken en 4 omslagen
            - Verenigde Staten. 1972 - 1974, 2872-2873
              - 1972 - 1973 aug., 2872; pak
              - 1973 sep. - 1974, 2873; pak
          - Stukken betreffende diverse werkgroepen binnen de EU., 1965 - 1974; 2874-2885; 2 pakken en 10 omslagen
            - Werkgroep Afrika, 1974, 2874
            - Werkgroep Azië, 1973 - 1974, 2875
            - Werkgroep Latijns-Amerika, 1974, 2876
            - Werkgroep met Verenigde Naties deskundigen, 1974, 2877
            - Werkgroep Middellandse Zee, 1971 - 1974, 2878
            - Werkgroep Midden-Oosten. 1965 - 1974, 2879-2884
              - Algemeen. 1971 - 1973, 2879-2880
                - 1971, 2879; pak
                - 1972 - 1973, 2880; pak
              - Midden-Oosten crisis, 1965 - 1974, 2881
              - Situatie in het Midden-Oosten. 1967 - 1972, 2882-2883
                - 1967, 2882
                - 1968 - 1972, 2883
              - Regeling inzake hulpverlening aan vluchtelingen uit het Midden-Oosten, 1971 - 1972, 2884
            - Werkgroep Oost-Europa, 1974, 2885
          - Stukken betreffende de eventuele toetreding van landen tot de EU., 1967 - 1974; 2886-2887; 2 omslagen
            - Roemenië, 1968 - 1969, 2886
            - Verenigd Koninkrijk, 1967 - 1974, 2887
          - Stukken betreffende aangelegenheden inzake de Monetaire Unie., 1970 - 1974; 2888; 1 omslag
          - Stukken betreffende de harmonisatie van het protocol inzake staatsbezoeken., 1971; 2889; 1 omslag
          - Stukken betreffende een overzicht van contactpersonen met naam en rang binnen de EEG., 1971 - 1972; 2890; 1 omslag
          - Stukken betreffende de Europese ministers en de rechten van het Europees Parlement., 1972 - 1974; 2891; 1 omslag
          - Stukken betreffende de ontwikkelingen rond de Europese eenwording en de rol die Bondsrepubliek Duitsland daarin op zich neemt., 1972 - 1974; 2892; 1 omslag
          - Stukken betreffende het overleg over de locatie waar het politiek secretariaat gevestigd moet worden., 1972 - 1974; 2893; 1 omslag
        - Verenigde Naties (VN), 9.3.2
          - Stukken betreffende het International Atomic Energy Agency (IAEA), een internationaal VN-bureau voor atoomenergie., 1957 - 1967; 2894-2895; 2 omslagen
            - Algemeen, 1966 - 1967, 2894
            - Steun van Nederland voor Korea inzake de benoeming tot lid van de Board of Governors, 1957, 2895
          - Stukken betreffende de Wereldbank., 1962 - 1973; 2896-2897; 2 omslagen
            - Deelname van Bondsrepubliek Duitsland in internationale overeenkomsten van de Wereldbank, 1962, 2896
            - Ontwikkelingen bij de Wereldbank, 1965 - 1973, 2897
          - Stukken betreffende de ontwikkelingen naar aanleiding van de Kennedy-ronde., 1965 - 1966; 2898; 1 omslag
          - Stukken betreffende de totstandkoming van een verdrag voor VN-landen tegen piratenzenders., 1965 - 1969; 2899; 1 omslag
          - Stukken betreffende de ontwikkelingen bij de United Nations Educational, Scientific and Cultural Organization (UNESCO)., 1965 - 1972; 2900-2901; 2 omslagen
            - Conferentie van UNESCO in juni 1966 te Wenen voor de Europese ministers van Onderwijs, 1965 - 1972, 2900
            - Toetreding van Oost-Duitsland tot UNESCO, 1970 - 1972, 2901
          - Stukken betreffende de activiteiten van de VN-Commissie voor de Rechten van de Mens., 1965 - 1973; 2902; 1 omslag
          - Stukken betreffende de samenstelling van het Internationaal Gerechtshof., 1966 - 1970; 2903; 1 omslag
          - Stukken betreffende de betrekkingen tussen de VN en diverse landen., 1966 - 1974; 2904-2907; 4 omslagen
            - Bondsrepubliek Duitsland, 1971 - 1974, 2904
            - Midden-Oosten, 1974, 2905
            - West- en Oost-Duitsland, 1966 - 1974, 2906
            - Zimbabwe, 1969 - 1974, 2907
          - Stukken betreffende aangelegenheden inzake de Interparlementaire Unie., 1970; 2908; 1 omslag
          - Stukken betreffende aangelegenheden inzake de Economische Commissie voor Europa (ECE)., 1970 - 1972; 2909; 1 omslag
          - Stukken betreffende de activiteiten van de Food and Agriculture Organization of the United Nations (FAO), de voedsel- en landbouworganisatie van de VN., 1971 - 1974; 2910; 1 omslag
          - Stukken betreffende de ontwikkelingen bij de United Nations Conference on Trade and Development (UNCTAD)., 1971 - 1974; 2911; 1 omslag
          - Stukken betreffende een bezoek van een VN-delegatie om met de regering van Bondsrepubliek Duitsland te praten over de apartheidsproblematiek in de wereld., 1973; 2912; 1 omslag
          - Stukken betreffende de hulpverlening van de VN aan bevrijdingsbewegingen., 1973 - 1974; 2913; 1 omslag
          - Stukken betreffende de toetreding van Bondsrepubliek Duitsland tot de Raad voor Namibië., 1973 - 1974; 2914; 1 omslag
          - Stukken betreffende de steunverklaring van Bondsrepubliek Duitsland voor de Nederlandse kandidatuur als lid in de Uitvoerende Raad van United Nations International Childrens Emergency Fund (UNICEF)., 1974; 2915; 1 omslag
        - Overige organisaties, 9.3.3
          - Stukken betreffende de deelname van Bondsrepubliek Duitsland aan de General Agreement on Tariffs and Trade (GATT)., 1954 - 1955; 2916; 1 omslag
          - Stukken betreffende aangelegenheden inzake internationale congressen en conferenties., 1955 - 1974; 2917-2941; 4 pakken en 21 omslagen
            - Internationale politiecongres te Essen, 1955 - 1959, 2917
            - Diverse conferenties inzake economische aangelegenheden, 1956 - 1964, 2918; pak
            - Waddenconferentie te Nederland, het internationale congres van bouwspaarkassen te Bondsrepubliek Duitsland, de waterwegencongres te Maastricht, het internationale congres voor stadsreiniging te Frankfurt en het congres van de Nederlandse Unie voor Vrouwelijke Bedrijfshoofden, 1957, 2919
            - Conferenties inzake de textieldetailhandel in Bondsrepubliek Duitsland en de internationale koffieconferentie te Rio Janeiro, 1958, 2920
            - Internationale conferentie inzake drinkwatervoorziening te Berlijn, het congres voor radiologie te München en de conferentie tussen de burgemeesters in het grensgebied van Groningen en West-Friesland, 1958 - 1959, 2921
            - Conferentie van de Landesfilmdienste für Jugend und Volksbindung in der Bondsrepubliek Deutschland und West-Berlin. 1958 - 1964, 2922-2923
              - 1958 - 1961, 2922; pak
              - 1962 - 1964, 2923; pak
            - Wereldcongres voor oorlogsslachtoffers te Berlijn, 1959 - 1960, 2924
            - Eucharistisch Wereld Congres te München, 1960 - 1963, 2925
            - Internationale Spoorwegcongres te München, 1961, 2926
            - Internationale congres voor autoverhuurders te Düsseldorf, 1963 - 1964, 2927
            - Wereld Vet Congres inzake de volksgezondheid te Hamburg, 1963 - 1964, 2928
            - Congres van de Vereniging der Leraren Nederlandse Taal in Bondsrepubliek Duitsland, 1964, 2929
            - Deelname van een medewerker van de Nederlandse Ambassade te Bonn aan het Zuid-Amerika Seminare van 17 - 19 oktober 1972, georganiseerd door de Deutsche Stiftung für Entwicklungsländer en het Deutsche Forum für Entwicklungspolitik inzake Wirtschaftswachstum und sociale Gerechtigkeit; Wege und Modelle zukünftiger Gesellschaften in Lateinamerika, 1965 - 1972, 2930
            - Uitkomsten van de wereldconferenties van communistische partijen, 1965 - 1974, 2931
            - Deelname van Nederland aan de Internationale Lood- en Zinkstudiegroep te München van 14 - 18 november 1966, 1966 - 1967, 2932
            - Kritiek van Oost-Duitsland op het voornemen om het Wereldcongres van 1970 in West-Berlijn te houden, 1966 - 1974, 2933
            - Voorbereiding voor een Europese Veiligheid Conferentie, 1966 - 1974, 2934; pak
            - Uitnodiging van Bondsrepubliek Duitsland tot het bijwonen van de Internationale Parlementariërsconferentie in Bonn inzake ontwikkelingshulp, 1967, 2935
            - Europese Ruimtevaartcommissie gehouden te Bonn van 11 tot 14 november 1968, 1968, 2936
            - Uitkomsten van de conferentie van de Oost-Europese Raad voor Wederzijdse Economische Hulp gevormd door een aantal communistische landen (Comecone) in Oost-Berlijn, 1969, 2937
            - Topconferentie van niet gebonden landen te Lusaka in 1970, 1970 - 1973, 2938
            - Deelname van het hoofd van de economische afdeling van de Nederlandse Ambassade te Bonn, de heer W.F. Pelt, aan de bijeenkomsten van het Directoraat-Generaal voor de Buitenlandse Economische Betrekkingen in 1971, 1971, 2939
            - Conferenties inzake internationale dieren- en milieubescherming, 1971 - 1974, 2940
            - Uitkomsten van het 17e congres van de Union Postale Universelle (UPU) te Lausanne, 1974, 2941
          - Stukken betreffende de ontwikkelingen bij de Noord-Atlantische Verdragsorganisatie (NAVO)., 1955 - 1974; 2942-2945; 4 omslagen
            - Onderhandelingen tussen Bondsrepubliek Duitsland en de NAVO over de levering van een geldelijke bijdrage aan de verdediging van Bondsrepubliek Duitsland en de aflossingen van buitenlandse schulden van Bondsrepubliek Duitsland, 1955 - 1957, 2942
            - Ontwikkeling van een Europese caucus in de NAVO, 1968 - 1970, 2943
            - Standpunt van Bondsrepubliek Duitsland inzake Mutual and Balanced Force Reductions (MBFR), 1973 - 1974, 2944
            - Reacties uit Bondsrepubliek Duitsland op het defensiebeleid van Nederland in relatie met de NAVO, 1974, 2945
          - Stukken betreffende de steun van Nouvelles Equipes Internationales (NEI), een opgerichte unie van christen-democraten, waaronder de Duitse CDU, aan de christendemocratische beweging in Latijns-Amerika., 1965 - 1966; 2946; 1 omslag
          - Stukken betreffende de ontwikkelingen bij de Raad van Europa., 1965 - 1974; 2947-2949; 3 omslagen
            - Algemeen, 1965 - 1974, 2947
            - Comité van ministers van Justitie, 1966 - 1971, 2948
            - Aanvraag van de Stichting Bijstand Buitenlandse Werknemers West-Brabant om een lening van het Resettlement Fund van de Raad van Europa, 1972 - 1973, 2949
          - Stukken betreffende de kandidaatstelling van Bondsrepubliek Duitsland voor een zetel in de Internationale Cacao Organisatie en de ondertekening van Nederland en Bondsrepubliek Duitsland van de Internationale Cacao Overeenkomst., 1967 - 1973; 2950; 1 pak
          - Stukken betreffende het standpunt van Bondsrepubliek Duitsland inzake de transformatie van de International Union of Official Travel Organisations (IUOTO) tot de Wereld Toerisme Organisatie (WTO)., 1968 - 1974; 2951; 1 omslag
          - Stukken betreffende het voeren van internationaal overleg inzake het Warschaupact., 1973 - 1974; 2952; 1 omslag
          - Stukken betreffende de ontwikkelingen bij de Internationale Organisatie voor Burgerluchtvaart (ICAO)., 1974; 2953; 1 omslag
  - Geheim archief, 01.2
    - Algemeen, 0
      - Agenda's van ingekomen en uitgegane geheime stukken., 1952 - 1979; 2954-2992; 39 delen
        - Algemeen. 1959 - 1972, 2954-2958
          - 1959, 2954
          - 1966, 2955
          - 1968, 2956
          - 1971 okt. 04 - 1972 apr. 21, 2957
          - 1972 apr. 21 - dec. 06, 2958
        - Zeer geheime stukken, 1952 jan. - 1958 nov. 28, 2959
        - Geheime stukken - eigen middelen. 1954 - 1965, 2960-2967
          - 1954 okt. - 1958 mrt., 2960
          - 1958 dec. - 1959 nov., 2961
          - 1959 dec. - 1960, 2962
          - 1961, 2963
          - 1962, 2964
          - 1963, 2965
          - 1964 jan. - nov. 17, 2966
          - 1964 nov. 18 - 1965 juni 16, 2967
        - Geheime stukken. 1954 - 1973, 2968-2984
          - 1954 juni - 1955 aug. 25, 2968
          - 1955 aug. 26 - 1956 okt. 25, 2969
          - 1956 okt. 26 - 1958 feb. 19, (t/m agendanr. 2843)., 2970
          - 1958 feb. 19 - dec., 2971
          - 1959 jan. - mrt. 13, 2972
          - 1959 mrt. 13 - juni 15, 2973
          - 1960, 2974
          - 1961, 2975
          - 1962, 2976
          - 1963, 2977
          - 1964, 2978
          - 1965, 2979
          - 1966 jan. 01 - sep. 08, (t/m agendanr. 11600-3200)., 2980
          - 1966 sep. 08 - dec., 2981
          - 1968 - 1969 jan. 04, 2982
          - 1969 jan. 06 - 1971 jan. 04, (t/m agendanr. 20001)., 2983
          - 1971 jan. 04 - 1973 dec., 2984
        - Open agenda - code 9-indeling. 1958 - 1961, 2985-2987
          - 1958 mrt. 26 - dec., 2985
          - 1960 mrt. 15 - dec., 2986
          - 1961, 2987
        - Niet-geclassificeerde stukken. 1962 - 1964, 2988-2990
          - 1962, 2988
          - 1963, 2989
          - 1964, 2990
        - Noord-Atlantische Verdragsorganisatie (NAVO), geordend op oude archiefcode, 1974 - 1979, 2991
        - Noord-Atlantische Verdragsorganisatie (NAVO), 1976 - 1977, 2992
      - Agenda van geheime stukken en codeberichten tussen het Nederlandse Ministerie van Buitenlandse Zaken en de Nederlandse Ambassade te Bonn., 1968; 2993; 1 deel
      - Register van ingekomen en uitgegane codeberichten met de Noord-Atlantische Verdragsorganisatie (NAVO)., 1977 - 1979; 2994; 1 deel
      - Dossierinventaris van het geheim archief van de Nederlandse Ambassade te Bonn over de periode 1955-1964., 1976; 2995; 1 stuk
    - Organisatie, 1
      - Stukken betreffende de opheffing en accreditatie van de Nederlandse Militaire Missie te Berlijn bij de Allied High Commission te Bonn en het geven van een visie op de toekomst van de Nederlandse vertegenwoordigingen in Bondsrepubliek Duitsland., 1949 - 1958; 2996; 1 omslag
      - Stukken betreffende richtlijnen van het Nederlandse Ministerie van Buitenlandse Zaken inzake koerierzendingen., 1953 - 1965; 2997-2998; 2 omslagen
        - Behandeling van koerierzendingen, 1953 - 1965, 2997
        - Verzenden van goederen per koerier, 1961 - 1964, 2998
      - Stukken betreffende het voorstel van het Nederlandse Ministerie van Binnenlandse Zaken tot de opheffing van de financiële vertegenwoordiging van de Nederlandse Ambassade te Bonn welke onder andere naoorlogse financiële vraagstukken behandelt., 1957 - 1958; 2999; 1 omslag
      - Stukken betreffende personele aangelegenheden van de Afdeling Pers- en Culturele Zaken van de Nederlandse Ambassade te Bonn., 1958 - 1960; 3000; 1 omslag
      - Stukken betreffende richtlijnen van het Nederlandse Ministerie van Buitenlandse Zaken inzake archiefbeheer., 1959 - 1963; 3001; 1 omslag
      - Stukken betreffende het zoeken naar geschikte vervangers voor de vertrekkende Nederlandse consuls in Bondsrepubliek Duitsland., 1960 - 1972; 3002-3003; 2 omslagen
        - Consul te Munster, 1960 - 1961, 3002
        - Consul te Kleef, 1965 - 1972, 3003
    - Protocol, 2
      - Stukken betreffende aangelegenheden met betrekking tot het Nederlands Koninklijk Huis., 1950 - 1968; 3004-3010; 7 omslagen
        - Effectenbezit van prins Claus in Bondsrepubliek Duitsland, 1950 - 1966, 3004
        - Verzoek om rechtsvervolging ingediend bij het kantongerecht te Bonn door Michael Graf Soltikow tegen prinses Armgard wegens laster en belediging en tegen prins Aschwin zu Lippe-Biesterveld wegens meineed, 1952 - 1957, 3005
        - Treffen van maatregelen tegen de negatieve berichtgevingen over het Koninklijk Huis in de pers van Bondsrepubliek Duitsland, 1954 - 1956, 3006
        - Berichten over het Koninklijk Huis en de Nederlandse politiek in de pers van Bondsrepubliek Duitsland, 1958, 3007
        - Visie van Bondsrepubliek Duitsland op de verloving van koningin Beatrix en Claus von Amsberg, 1965 - 1967, 3008
        - Ontvangen en verstrekken van inlichtingen inzake een mogelijke ontvoering van kroonprins Willem Alexander, 1967 - 1968, 3009
        - Visie van Bondsrepubliek Duitsland op de relatie van prinses Irene met Carlos Hugo de Bourbon Parma, 1968, 3010
      - Stukken betreffende de ontwikkelingen bij het corps diplomatique van Bondsrepubliek Duitsland., 1957 - 1974; 3011-3012; 2 omslagen
        - 1957 - 1962, 3011
        - 1974, 3012
      - Stukken betreffende het verstrekken van inlichtingen omtrent officiële bezoeken van Nederland aan Bondsrepubliek Duitsland., 1962 - 1964; 3013; 1 omslag
    - Juridische aangelegenheden, 3
      - Algemeen, 3.1
        - Telegram aan het Nederlandse Ministerie van Buitenlandse Zaken inzake de persberichten in Bondsrepubliek Duitsland met betrekking tot uitspraken van Adenauer over de nationaliteit van in Bondsrepubliek Duitsland woonachtige Oostenrijkers., 1954; 3014; 1 stuk
          Zie ook inventarisnummer 1031.
        - Stukken betreffende de bezwaren van Frankrijk tegen een nieuwe wet van Bondsrepubliek Duitsland inzake de vorderingen van buitenlandse crediteuren., 1954 - 1955; 3015; 1 omslag
        - Stukken betreffende aangelegenheden met betrekking tot de wederzijdse behandeling van geheime octrooien., 1955 - 1964; 3016; 1 omslag
        - Stukken betreffende beschouwingen ten aanzien van de arrestatie en gevangenneming van Nederlanders in Oost-Duitsland., 1956 - 1964; 3017; 1 pak
        - Stukken betreffende het uitwisselen van informatie met het Nederlandse Ministerie van Buitenlandse Zaken inzake zeerechtconferenties., 1958 - 1961; 3018; 1 omslag
        - Stukken betreffende het ontvangen en verstrekken van politieke antecedenten van diverse personen., 1959 - 1962; 3019; 1 omslag
        - Publicaties uit de krant inzake de heer J.H Zwart, verzetsstrijder die later is veroordeeld wegens het vervalsen van identiteitsbewijzen voor Algerijnen., 1960; 3020; 1 omslag
        - Stukken betreffende de ontvangst van het Nederlands standpunt ten aanzien van de uitbreiding van de territoriale wateren in Indonesië., 1962; 3021; 1 omslag
        - Stukken betreffende het onderhandelen met Bondsrepubliek Duitsland inzake een wederkerigheidsverklaring omtrent vrijstelling of vermindering van successie- en schenkingsrecht ten gunste van kerkelijke, het algemeen nut beogende, liefdadigheidsinstellingen en overheidsmusea, naar aanleiding van de successierechten over de nalatenschap van graaf Von der Goltz., 1962 - 1964; 3022; 1 omslag
        - Stukken betreffende aangelegenheden met betrekking tot de Eems., 1963 - 1964; 3023-3024; 2 omslagen
          - Participeren in de Nederlands-Duitse Eemscommissie, 1963, 3023
          - Besprekingen over de visserijregeling van het Eems-Dollardverdrag, 1964, 3024
        - Stukken betreffende aangelegenheden met betrekking tot het continentaal plateau., 1963 - 1969; 3025-3026; 1 pak en 1 omslag
          - Nederlands-Duits overleg inzake de afbakening van het continentaal plateau, 1963 - 1964, 3025; pak
          - Overleg met Denemarken inzake de juridische positie met betrekking tot het geschil met Bondsrepubliek Duitsland over het continentaal plateau, 1966 - 1969, 3026
        - Stukken betreffende Nederlanders die gevangen zijn gezet in Bondsrepubliek Duitsland., 1968 - 1974; 3027-3028; 1 omslag en 1 stuk
          - De heren van Bennekom en Sternau, die andere personen op hun paspoort Oost-Duitsland hebben doen verlaten, 1968, 3027
          - Overleg met minister Genscher betreffende de Rote-Armee-Fraction (RAF) gevangene Ronald Augustin, 1974, 3028; stuk
        - Stukken betreffende de vermissing van Hans Willem van Tilburg die naar de oost-sector van Berlijn was vertrokken om zijn verloofde Heidemaire Philipp op te halen., 1969; 3029; 1 omslag
      - Oorlogsrecht, 3.2
        - Stukken betreffende het behandelen van de vraag van de Algemene Kunstzijde Unie NV te Arnhem welke aandacht vraagt voor de geallieerde bestuursmaatregelen, waardoor het hun en hun dochtermaatschappijen in Bondsrepubliek Duitsland onmogelijk is rechten geldend te maken welke voortvloeien uit aandelenbezit van deze dochtermaatschappijen in het buitenland., 1948; 3030; 1 omslag
        - Stukken betreffende restitutieclaims van Nederland aan Bondsrepubliek Duitsland., 1951 - 1958; 3031-3037; 1 pak en 6 omslagen
          - Effecten ten aanzien van kali-leningen (alkali) verblijvend in de Franse Zone bij de Landeszentralbank te Freiburg, 1951 - 1955, 3031
          - Nederlandse schepen, 1954 - 1955, 3032
          - Reichsmarkeffecten (RM effecten), 1955, 3033
          - Kunstvoorwerpen, 1955 - 1957, 3034
          - Auslandbonds (obligatie- en effectenzuivering), 1955 - 1958, 3035; pak
          - Tinclaim, 1956, 3036
          - Rijksmarkobligaties, 1958, 3037
        - Stukken betreffende berichtgeving rondom de nationaliteitswetgeving van Bondsrepubliek Duitsland in relatie tot de nationaliteit van leden van de voormalige Waffen-SS., 1954 - 1955; 3038; 1 omslag
        - Stukken betreffende oorlogsmisdadigers., 1954 - 1971; 3039-3051; 3 pakken en 10 omslagen
          - Opsporing en vervolging diverse oorlogsmisdadigers, 1954 - 1962, 3039
          - Oorlogsmisdadigers in gevangenschap in Nederland, 1955, 3040; pak
          - Publicaties met betrekking tot oorlogsmisdadigers, 1955 - 1956, 3041
          - Bredagevangenen (waaronder de drie van Breda). 1955 - 1964, 3042-3043
            - 1955 - 1957, 3042; pak
            - 1955 - 1964, 3043; pak
              Zie inventarisnummer 985.
          - Besluit van de strafkamer te Aurich tot het buiten vervolging stellen van de in Nederland wegens oorlogsmisdaden tot levenslang veroordeelde Sander Borgers, die uit de gevangenis te Breda is ontsnapt, 1959 - 1960, 3044
          - Arrestatie en de voorbereiding van de berechting van Adolf Eichmann, door Israël, 1960 - 1961, 3045
          - SS Hauptsturmführer Erich Rajakowitsch. 1963 - 1967, 3046-3047
            - Algemeen, 1963, 3046
            - Onderzoeken van de mogelijkheden tot uitlevering, 1967, 3047
          - Ontsnapping van de oud-SS'er Zech Nenntwich uit het huis van bewaring te Brunswijk, 1964, 3048
          - Tip aangaande verblijfsplaats Martin Bormann, 1965, 3049
          - Onderzoeken van de mogelijkheden tot uitlevering van de heer Hans Fischböck die tijdens de Duitse bezetting in Nederland commissaris voor financiën en economie was, 1965 - 1966, 3050
          - Ferdinand Hugo Aus der Fünten, Frank Fischer, en Joseph Johan Kotälla (de drie van Breda), 1969 - 1971, 3051
        - Stukken betreffende de behandeling van het verzoek om vrijgave van vermogen van de voormalig honorair consul te Leipzig, de heer Carl Haschke., 1955; 3052; 1 omslag
        - Stukken betreffende de Nederlandse bezwaren tegen de return-policy van de Verenigde Staten ten aanzien van de teruggave van vijandelijk vermogen., 1955; 3053; 1 omslag
        - Stukken betreffende het volgen van de onderhandelingen tussen de Verenigde Staten en Bondsrepubliek Duitsland omtrent teruggave van Duits vijandelijk vermogen., 1955 - 1961; 3054-3056; 1 pak en 2 omslagen
          - 1955, 3054
          - 1956, 3055; pak
          - 1957 - 1961, 3056
        - Stukken betreffende het beschouwen van de Spaltungstheorie, een door Bondsrepubliek Duitsland ontwikkelde theorie die beoogt te ontkomen aan de geallieerde maatregelen ten aanzien van het Duits vijandelijk vermogen., 1955 - 1963; 3057-3058; 2 pakken
          - Onderzoek naar de toepassing van de Spaltungstheorie naar aanleiding van de ondervonden problemen door de Algemene Kunstzijde Unie NV (AKU) en andere Nederlandse bedrijven, 1955 - 1961, 3057